【裁判字號】    97,易,648
【裁判日期】    970922
【裁判案由】    誣告
【裁判全文】
臺灣桃園地方法院刑事判決               97年度易字第648號
公  訴  人  臺灣桃園地方法院檢察署檢察官
被      告  甲○○
                    （現於台灣台北戒治所執行中）
上列被告因誣告案件，經檢察官提起公訴（97年度偵字第10362
號），本院判決如下︰
    主  文
甲○○未指定犯人，而向該管公務員誣告犯罪，累犯，處拘役伍
拾日，如易科罰金，以新臺幣壹仟元折算壹日。
    事  實
一、甲○○前於民國86年間因肅清煙毒條例案件，經臺灣高等法
    院以86年度上訴字第5788號判處有期徒刑3 年4 月確定，於
    89年7 月18日縮刑假釋出監，又於90年間因槍砲彈藥刀械管
    制條例案件，經臺灣高等法院以90年度上訴字第2805號判處
    有期徒刑1 年7 月，併科罰金50000 元，如易服勞役以300
    銀元折算一日，上訴後經最高法院以91年度台上字第475 號
    駁回上訴確定；另於92年間因贓物案件，經臺灣澎湖地方法
    院以92年度馬簡字第127 號判處有期徒刑5 月確定，而上述
    所犯肅清煙毒條例案件，因假釋期間更犯罪，經撤銷假釋應
    執行殘刑3 年8 月6 日，併與前開各罪合併接續執行至96年
    3 月10日縮刑期滿執行完畢。
二、緣96年5 月5 日甲○○將其所有車牌號碼BS-8015 號自用小
    客車出售予丙○○，雙方並訂立汽車賣賣契約，當日丙○○
    即支付價金予甲○○，甲○○同時亦交付其所有上開車輛予
    丙○○，嗣因甲○○未交付行照，而遲未辦理過戶。詎甲○
    ○明知其所有上開車輛已因買賣而交付予丙○○，並未失竊
    ，因見報紙刊載上開車輛遭歹徒充作犯案工具，復因該車仍
    登記在其名下，恐遭牽連，竟基於誣告之犯意，委託不知情
    之友人乙○○於同年9 月27日20時許，向桃園縣政府警察局
    平鎮分局宋屋派出所員警，謊稱上開自用小客車於同日18
    時30分許，在桃園縣平鎮市○○路211 巷失竊，以此方式未
    指定犯人而向有偵查犯罪職權之警察誣告不特定人犯竊盜罪
    ，嗣丙○○於同年10月10日下午3 時許，駕駛上開車輛為警
    在中和市○○路396 號前攔檢盤查，經丙○○供述該車輛並
    未失竊，始悉上情。
二、案經丙○○訴由臺北縣政府警察局中和分局報請臺灣桃園地
    方法院檢察署檢察官偵查起訴。
    理  由
一、被告甲○○迄於言詞辯論終結前，未就本院所調查之證據主
    張有不得作為證據之情形，是本案卷內證據資料均得作為本
    案證據，且經本院審酌後，認下述證據並無違法取證或證據
    力明顯偏低之情形，以資為證據並無不當，則揆諸刑事訴訟
    法第159 之5 規定意旨，本案經調查之證據，均有證據能力
    ，合先敘明。
二、上揭犯罪事實業據被告甲○○坦承不諱（見97易字第648 號
    卷第38頁），核與證人丙○○於警詢（見97年度偵字第2871
    號卷第3 至7 頁）、證人乙○○於警詢、偵查時證述（見同
    上偵查卷第第8 至10頁、12頁）之情節相符，復有BS-8015
    號自用小客車行車執照、96年5 月5 日汽車買賣合約書、委
    託切結書、桃園縣政府警察局車輛協尋電腦輸入單、車輛竊
    盜、車牌失竊資料個別查詢報表、臺北縣政府警察局車輛尋
    獲電腦輸入單各1 紙附卷可稽，足認被告自白與事實相符，
    罪證明確，犯行堪以認定。
三、核被告甲○○所為，係犯刑法第171 條第1 項之未指定犯人
    誣告罪。查被告前於86年間因肅清煙毒條例案件，經臺灣高
    等法院以86年度上訴字第5788號判處有期徒刑3 年4 月確定
    ，於89年7 月18日縮刑假釋出監，又於90年間因槍砲彈藥刀
    械管制條例案件，經臺灣高等法院以90年度上訴字第2805號
    判處有期徒刑1 年7 月，併科罰金50000 元，如易服勞役以
    300 銀元折算一日，上訴後經最高法院以91年度台上字第
    475 號駁回上訴確定；另於92年間因贓物案件，經臺灣澎湖
    地方法院以92年度馬簡字第127 號判處有期徒刑5 月確定，
    而上述所犯肅清煙毒條例案件，因假釋期間更犯罪，經撤銷
    假釋應執行殘刑3 年8 月6 日，併與前開各罪合併接續執行
    至96年3 月10日縮刑期滿執行完畢等情，有臺灣高等法院被
    告前案紀錄表及刑案查註紀錄表各1 件附卷可稽，被告於上
    開有期徒刑執行完畢後，5 年內故意再犯本件有期徒刑以上
    之罪，為累犯，應依刑法第47條第1 項規定加重其刑。爰審
    酌被告犯罪動機、手段、目的及犯後坦承犯罪之態度等一切
    情狀，量處如主文所示之刑，並諭知易科罰金之折算標準，
    以示懲儆。
據上論斷，依刑事訴訟法第299 條第1 項前段，刑法第171 條第
1 項、第47條第1 項、第41條第1 項前段，刑法施行法第1 條之
1 第1 項、第2 項前段，判決如主文。
本案經檢察官吳佳美到庭執行職務。
中    華    民    國    97    年    9     月    22    日
                  刑事第八庭  審判長法  官  林惠霞
                                    法  官  呂綺珍
                                    法  官  張瓊華
以上正本證明與原本無異。
如不服本判決書應於送達後10日內向本院提出上訴狀。
                                    書記官  江惠婷
中    華    民    國    97    年    9     月    22    日
附錄論罪科刑法條：
中華民國刑法第171條
（未指定犯人誣告罪）
未指定犯人，而向該管公務員誣告犯罪者，處1 年以下有期徒刑
、拘役或3 百元以下罰金。
未指定犯人，而偽造、變造犯罪證據，或使用偽造、變造之犯罪
證據，致開始刑事訴訟程序者，亦同。


司法院資訊處製作；財團法人民間司法改革基金會備份。
